臺灣彰化地方法院刑事判決
110年度易字第819號
公  訴  人  臺灣彰化地方檢察署檢察官  
被      告  蔡坤賢


            魏嘉琪




上列被告等因竊盜案件，經檢察官提起公訴（110年度偵字第114
78、12075號），本院判決如下：
    主    文
蔡坤賢犯如附表一所示之竊盜罪，各處如附表一主文欄所示之刑
。應執行有期徒刑貳年拾月，如易科罰金，以新臺幣壹仟元折算
壹日。
未扣案如附表二所示之犯罪所得沒收，於全部或一部不能沒收或
不宜執行沒收時，追徵其價額；未扣案如附表三所示之犯罪所得
與魏嘉琪共同沒收，於全部或一部不能沒收或不宜執行沒收時，
共同追徵其價額。扣案之螺絲起子壹支及板手貳支均沒收。
魏嘉琪犯如附表一編號1、2，4、8、9、10、11、15所示之竊盜
罪，各處如附表一主文欄編號1、2，4、8、9、10、11、15所示
之刑。應執行有期徒刑壹年捌月。
未扣案如附表三所示之犯罪所得與蔡坤賢共同沒收，於全部或一
部不能沒收或不宜執行沒收時，共同追徵其價額。
　　事實及理由
一、魏嘉琪前因施用毒品案件，經法院判處有期徒刑8月確定，
    經接續執行，甫於民國108年10月31日徒刑執行完畢出監。
    蔡坤賢意圖為自己不法之所有，或與魏嘉琪共同意圖為自己
    不法之所有，於附表一所示之時間、地點，由蔡坤賢駕駛車
    牌號碼000-0000號自用小客車，攜帶其所有客觀上可供作兇
    器使用之油壓剪1支、鐵鎚1支、螺絲起子1支、板手3支、美
    工刀1支、剪刀1支等工具，再由蔡坤賢單獨或與魏嘉琪共同
    竊取附表一所示之農用抽水馬達後，載往彰化縣○○鎮○○街00
    0號「益昌企業社」或其他資源回收場，賣予不知情之資源
    回收業者詹麗花等人，所得款項花用殆盡。嗣經附表一所示
    之孫新宗等人發覺農用抽水馬遭竊後報警，為警調閱監視器
    後循線查獲，並在車牌號碼000-0000號自用小客車上扣得油
    壓剪1支、鐵鎚1支、螺絲起子1支、板手3支、美工刀1支、
    剪刀1支、塑膠手套1雙、棉質手套4雙、手電筒1支等物。
二、案經王金桂、張麗美、陳肇基、呂參閔、劉平祥訴由彰化縣
    警察局北斗分局報告臺灣彰化檢察署檢察官偵辦起訴。
　  理    由
壹、程序方面：
    本件認定事實所引用之本件卷證所有證據，檢察官及被告等
    迄於本院言詞辯論終結前均未表示異議，本院審酌前開書證
    、物證並無證據證明係公務員違背法定程序所取得，亦無刑
    事訴訟法第159 條之4 之顯有不可信之情況與不得作為證據
    之情形，本件認定事實所引用之本件卷證所有證據，均認為
    有證據能力。
貳、實體方面；　　 
一、上揭事實，業經被告蔡坤賢、魏嘉琪於警詢中、偵查中及本
    院審理中均自白不諱，核與告訴人王金桂、張麗美、陳肇基
    、呂參閔、劉平祥與被害人孫新宗、許文欽、黃惠財、王許
    梅、林廖阿春、顏啟興、黃裕豊、劉滿足、謝撙溢、黃和春
    、黃麗君及證人洪士程、詹麗花於警詢時之證述情節相符，
    復有彰化縣警察局北斗分局搜索扣押筆錄、扣押物品目錄表
    、內政部警政署刑事警察局鑑定書、監視器影像翻拍照片、
    現場照片等在卷可憑，足認被告蔡坤賢、魏嘉琪之自白與事
    實相符。本案事證已臻明確，被告蔡坤賢、魏嘉琪犯行均應
    堪認定。
二、復按刑法第321 條第1 項第3 款之攜帶兇器竊盜罪，係以  
    行為人攜帶兇器為其加重條件，此所謂兇器，其種類並無  
    限制，凡客觀上足以對人之生命、身體、安全構成威脅，  
    具有危險性之兇器為已足，並不以攜帶之初有行兇之意圖  
    為必要（最高法院79年臺上字第5253號判例意旨參照）；  
    查被告蔡坤賢所持之螺絲起子1支、板手2支等工具，衡情應
    屬尖銳之金屬器具，客觀上自屬於足以殺傷人之生命、身體
    之器械，顯為具有危險性之兇器無訛。故核被告二人所為，
     均係犯刑法第321 條第1 項第3 款之攜帶兇器竊盜罪，被
    告二人就附表一編號1、2、4、8、9、10、11、15所示8次竊
    盜犯行，有犯意聯絡與行為分擔，為共同正犯，被告魏嘉琪
    與蔡坤賢就上開8次犯行，犯行各異、犯意各別，應分論併
    罰。被告蔡坤賢就附表一所示16次竊盜犯行，犯意各別，行
    為互異、應分論併罰。
三、被告魏嘉琪曾因施用毒品案件，經法院號判決判處有期徒刑
    8月確定，於108年10月31日執行完畢，有臺灣高等法院被告
    前案紀錄表在卷可稽，其於徒刑執行完畢後，5 年內故意再
    犯本案有期徒刑以上之罪，惟依司法院釋字第775 號解釋意
    旨，衡量被告於本案之犯罪情節，並無處以法定最輕本刑仍
    顯過苛之情形，應依刑法第47條第1 項規定，加重其刑。
四、沒收部分：
  ㈠按如共同正犯各成員對於不法利得主觀上均具有共同處分之
　　合意，客觀上復有共同處分之權限，且難以區別各人分得之
　　數，則仍應負共同沒收之責（最高法院109年度台上字第342
　　1號判決意旨參照）。
　㈡被告蔡坤賢雖供稱其與魏嘉琪共同竊取如附表三所示之物後
    ，全數均持以變賣，並將得款項與魏嘉琪平分，尚難認被告
    二人對所竊得如附表三所示之物確已變賣而喪失事實上支配
    處分權，或變賣所得款項數額為何，則依卷內事證無法證明
    被告二人就如附表三所示犯罪所得實際利得之分配狀況，揆
    之前揭說明，應認被告二人對犯罪所得享有共同處分權，應
    負共同沒收及共同追徵之責，爰依刑法第38條之1第1項、第
    3 項規定，就被告二人先後竊盜犯行所竊得之物，於各該犯
    行主文項下，分別宣告共同沒收，並於全部或一部不能沒收
    或不宜執行沒收時，共同追徵其價額。
　㈢按犯罪所得，屬於犯罪行為人者，沒收之；前2 項之沒收，
    於全部或一部不能沒收或不宜執行沒收時，追徵其價額；第
    1 項及第2 項之犯罪所得，包括違法行為所得、其變得之物
    或財產上利益及其孳息；犯罪所得已實際合法發還被害人者
    ，不予宣告沒收或追徵，刑法第38條之1 第1 項前段、第3
    項、第4 項、第5 項分別定有明文。被告蔡坤賢竊取如附表
　　二所示之物，蔡坤賢之犯罪所得，應予宣告沒收，並於全部
　　或一部不能沒收或不宜執行沒收時，追徵其價額。
　㈣被告蔡坤賢用以犯本案所用之螺絲起子1支、板手2支，係被
    告蔡坤賢所用，依刑法第38條第2項規定，宣告沒收。至於
    其餘扣案物如油壓剪、鐵鎚及美工刀等與本案無涉，自無庸
    為沒收之諭知。　
五、審酌被告二人不思正途，竟因貪圖己利即恣意行竊，所為欠
    缺尊重他人之觀念且危害社會治安，併兼衡其於犯後坦承犯
    行、本案各該次行為所生危害輕重，暨被告二人均國中畢業
    ，被告蔡坤賢為從事建材業、未婚無子女，月收入新臺幣（
    下同）30,000元，其於本案犯罪居於主導地位，以及被告魏
    嘉琪目前無業，育有2子等一切情狀，分別量處如主文所示
    之刑，並定其應執行刑如主文後，再就被告所犯各罪所處之
    刑及所定之應執行刑。
六、依刑事訴訟法第273 條之1 第1 項、第299 條第1 項前段、
    ，刑法第28條、第321 條第1 項第3款、第47條第1 項、第5
    1條第5 款、第38條第2 項、第38條之1 第 1 項、第3 項，
    刑法施行法第1 條之1 第1 項 判決如主文。
七、如不服本判決，得自收受送達之翌日起20日內向本院提出上
    訴狀（應附繕本），其未敘述上訴理由者，應於上訴期間屆
    滿後20日內補提理由書狀於本院，上訴於臺灣高等法院。 
本案經檢察官傅克強提起公訴，檢察官吳皓偉到庭執行職務。
中　　華　　民　　國　　110 　年　　12　　月　　20　　日
                  刑事第七庭  法  官  鮑  慧  忠
以上正本證明與原本無異。
如不服本判決應於收受判決後20日內向本院提出上訴書狀，並應
敘述具體理由。其未敘述上訴理由者，應於上訴期間屆滿後20日
內向本院補提理由書( 均須按他造當事人之人數附繕本) 「切勿
逕送上級法院」。
中　　華　　民　　國　　110 　年　　12　　月　　20　　日
                              書記官  謝  儀  潔

附錄論罪科刑法條：
中華民國刑法第321條
犯前條第1項、第2項之罪而有下列情形之一者，處6月以上5年以
下有期徒刑，得併科50萬元以下罰金：
一、侵入住宅或有人居住之建築物、船艦或隱匿其內而犯之。
二、毀越門窗、牆垣或其他安全設備而犯之。
三、攜帶兇器而犯之。
四、結夥三人以上而犯之。
五、乘火災、水災或其他災害之際而犯之。
六、在車站、港埠、航空站或其他供水、陸、空公眾運輸之舟、
    車、航空機內而犯之。
前項之未遂犯罰之。


附表一
編號 竊盜時間 竊盜地點 遭竊物品 被害人 行為人 主       文 1   110年8月16日21時12分許 彰化縣○○鄉○村○○段000地號 農用抽水馬達1顆 孫新宗 蔡坤賢 魏嘉琪 蔡坤賢共同犯攜帶凶器竊盜，處有期徒刑陸月，如易科罰金，以新台幣壹千元折算壹日。 魏嘉琪共同犯攜帶凶器竊盜，累犯，處有期徒刑柒月。 2 110年8月21日20時30分許 彰化縣○○鄉○○段00號之1 農用抽水馬達1顆 許文欽 蔡坤賢 魏嘉琪 蔡坤賢共同犯攜帶凶器竊盜，處有期徒刑陸月，如易科罰金，以新台幣壹千元折算壹日。 魏嘉琪共同犯攜帶凶器竊盜，累犯，處有期徒刑柒月 3 110年9月4日15時許 彰化縣○○鄉○○路○0號巷口 農用抽水馬達1顆 王金桂 （提告） 蔡坤賢 蔡坤賢共同犯攜帶凶器竊盜，處有期徒刑陸月，如易科罰金，以新台幣壹千元折算壹日。 4 110年9月1日20時15分許 彰化縣○○鎮○○段000地號 農用抽水馬達1顆 黃惠財 蔡坤賢 魏嘉琪 蔡坤賢共同犯攜帶凶器竊盜，處有期徒刑陸月，如易科罰金，以新台幣壹千元折算壹日。 魏嘉琪共同犯攜帶凶器竊盜，累犯，處有期徒刑柒月 5 110年9月6日9時17分許 彰化縣○○鎮○○段00地號 農用抽水馬達1顆 王許梅 蔡坤賢 蔡坤賢共同犯攜帶凶器竊盜，處有期徒刑陸月，如易科罰金，以新台幣壹千元折算壹日。 6 110年9月16日4時56分許 彰化縣○○鎮○○段0000地號 農用抽水馬達1顆 林廖阿春 蔡坤賢 蔡坤賢共同犯攜帶凶器竊盜，處有期徒刑陸月，如易科罰金，以新台幣壹千元折算壹日。 7 110年9月16日5時25分許 彰化縣○○鎮○○段000地號 農用抽水馬達1顆 顏啟興 蔡坤賢 蔡坤賢共同犯攜帶凶器竊盜，處有期徒刑陸月，如易科罰金，以新台幣壹千元折算壹日。 8 110年9月16日21時25分許 彰化縣○○鎮○○段000地號 農用抽水馬達1顆 黃裕豊 蔡坤賢 魏嘉琪 蔡坤賢共同犯攜帶凶器竊盜，處有期徒刑陸月，如易科罰金，以新台幣壹千元折算壹日。 魏嘉琪共同犯攜帶凶器竊盜，累犯，處有期徒刑柒月 9 110年9月16日21時25分許 彰化縣○○鎮○○段000地號 農用抽水馬達1顆 劉滿足 蔡坤賢 魏嘉琪 蔡坤賢共同犯攜帶凶器竊盜，處有期徒刑陸月，如易科罰金，以新台幣壹千元折算壹日。 魏嘉琪共同犯攜帶凶器竊盜，累犯，處有期徒刑柒月 10 110年9月18日18時許至20時許 彰化縣○○鄉○○段000地號 農用抽水馬達1顆 張麗美 （提告） 蔡坤賢 魏嘉琪 蔡坤賢共同犯攜帶凶器竊盜，處有期徒刑陸月，如易科罰金，以新台幣壹千元折算壹日。 魏嘉琪共同犯攜帶凶器竊盜，累犯，處有期徒刑柒月 11 110年9月18日18時許至20時許 彰化縣○○鄉○○段000地號 農用抽水馬達1顆 陳肇基 （提告） 蔡坤賢 魏嘉琪 蔡坤賢共同犯攜帶凶器竊盜，處有期徒刑陸月，如易科罰金，以新台幣壹千元折算壹日。 魏嘉琪共同犯攜帶凶器竊盜，累犯，處有期徒刑柒月 12 110年9月20日10時5分許 彰化縣○○鄉○○村○○鄉000地號 農用抽水馬達1顆 呂參閔 （提告） 蔡坤賢 蔡坤賢共同犯攜帶凶器竊盜，處有期徒刑陸月，如易科罰金，以新台幣壹千元折算壹日。 13 110年9月19日18時許至20日7時許 彰化縣○○鄉○○村○○鄉000地號旁農地 農用抽水馬達1顆 謝撙溢 蔡坤賢 蔡坤賢共同犯攜帶凶器竊盜，處有期徒刑陸月，如易科罰金，以新台幣壹千元折算壹日。 14 110年9月19日18時許至20日7時許 彰化縣○○鄉○○村○○鄉000地號旁農地 農用抽水馬達1顆 黃和春 蔡坤賢 蔡坤賢共同犯攜帶凶器竊盜，處有期徒刑陸月，如得易科罰金，以新台幣壹千元折算壹日。 15 110年9月18日18時許至20時許 彰化縣○○鄉○○段000地號旁農地 農用抽水馬達1顆 劉平祥 （提告） 蔡坤賢 魏嘉琪 蔡坤賢共同犯攜帶凶器竊盜，處有期徒刑陸月，如易科罰金，以新台幣壹千元折算壹日。 魏嘉琪共同犯攜帶凶器竊盜，累犯，處有期徒刑柒月 16 110年9月17日18時許至19時57分許 彰化縣○○鄉○○段0000地號 農用抽水馬達3顆 黃麗君 蔡坤賢 蔡坤賢共同犯攜帶凶器竊盜，處有期徒刑陸月，如易科罰金，以新台幣壹千元折算壹日。 



附表二：
編號 物        品        名        稱 數量  一 即指附表一編號3、5、6、7、12至14、16所示之農用抽水馬達 10顆 

附表三：
編號 物        品        名        稱 數量  一 即指附表一編號1、2、4、8、9、10、11及15所示之農用抽水馬達  8顆